# @chenyiwei ，求助陈版关于非经常性损益

提问人：aiyaha 时间：2022-04-13 09:30:08
在计算非经常性损益时，是否需要考虑抵消部分的所得税影响额，比如母公司收取的子公司的资金占用费，后在合并层面抵消，是否考虑该抵消部分的所得税影响额

回答人：chenyiwei
非经常性损益及其所得税影响都是在合并报表层面确定的。在合并报表中已被抵销的内部交易损益不会体现在非经常性损益项目中，相应地在确定非经常性损益的所得税影响数时也没有对此的特殊考虑。。